【裁判字號】    92,基簡,510
【裁判日期】    920530
【裁判案由】    傷害等
【裁判全文】
台灣基隆地方法院刑事判決                        九十二年度基簡字第五一號
    聲  請  人  台灣基隆地方法院檢察署檢察官
    被      告  甲○○
                丙○○
                乙○○
右列被告因傷害等案件，經檢察官聲請以簡易判決處刑（九十二年度偵字第一０一五
號、第一四四五號、第一七一七號），本院判決如左：
    主      文
甲○○連續傷害人之身體，處有期徒刑陸月；如易科罰金，以佰元折算壹日。
丙○○、乙○○共同傷害人之身體，均免刑。
    事實及理由
一、本件之犯罪事實、證據及所應適用之法條，均引用之檢察官聲請簡易判決處刑書
    之記載，並補充說明如後述二、三部分。
二、關於事實
１、犯罪事實欄第四行「於是二人」之後，應補充「共同基於強制之犯意聯絡，」一
    句。其第三行「熊金花」應更正為「陳熊金花」。
２、犯罪事實欄第六行下方「拉扯中丙○○、乙○○過失致」一句應予刪除，並補充
    「以此強暴方式，共同妨害甲○○之行使權利，並基於不確定傷害之犯意聯絡，
    共同接續拉扯之，使得」。
３、犯罪事實欄第十行（即第二頁第四行）最後，應補充「乙○○乃拉住甲○○，甲○○遂推倒乙○○並以腳踹之，使之右膝擦傷一點五Ｘ一點五公分及右小腿淤腫
    二Ｘ三公分之傷害。」
三、關於法律
１、被告甲○○部分
Ａ、對於被害人乙○○告訴被告甲○○傷害部分，聲請書並未論及，惟此部分與已經
    聲請簡易判決而視同起訴之部分，即被害人丙○○告訴被告甲○○傷害部分，具
    有後述連續犯之關係，為裁判上一罪，此部分既經被害人合法提出告訴（九十二
    年度偵字第一０一五號卷第四頁反面），其訴追條件已經具備，依公訴不可分原
    則，其一部起訴之效力及於他部，此部分自為起訴效力所及，本院自應併予審判
    ，不生不告不理之問題。
Ｂ、被告甲○○先後二次傷害犯行，時間緊接，觸犯構成要件相同之罪名，顯係基於
    概括之犯意反覆為之，為連續犯，應論以一罪並加重其刑。
２、被告丙○○、乙○○部分
Ａ、變更法條
    核被告丙○○、乙○○夫妻所為，均係犯刑法第三百零四條第一項之強制罪及刑
    法第二百七十七條第一項之傷害罪。檢察官雖認其二人係觸犯刑法第二百八十四
    條第一項之過失傷害罪云云，然查：被告二人拉住被害人甲○○部分，聲請書已
    經論及，並非論述不及，其漏引法條部分，本院只須加以補充即可，不生裁判上
    一罪一部起訴效力及於全部之問題。其次，被告二人因共同拉扯而妨害被害人甲○○之行使權利時，其拉扯容易使得被害人甲○○受到輕傷，為被告所能預見，
    若因拉扯而使得被害人甲○○受到輕傷，衡諸經驗法則，並不違背其本意。因此
    ，此部分被告應係觸犯傷害罪，並非過失傷害罪甚明。惟其基本事實相同，其聲
    請適用之法條即起訴法條應予變更。
Ｂ、共犯及牽連犯
    被告丙○○、乙○○二人拉扯被害人甲○○，其彼此之間，具有犯意之聯絡及行
    為之分擔，皆為共同正犯。彼此所犯傷害及強制罪之間，具有方法、結果之牽連
    關係，為牽連犯，應從一重之傷害罪處斷。
Ｃ、免刑
    被告丙○○、乙○○夫妻係因被害人甲○○欠其合會金錢十二萬元，又見被害人
    向證人陳熊金花收受會錢，才會向前拉扯，以求被害人甲○○還錢等情，已據被
    告二人供明，核與證人所述情節大致相符，並為被害人甲○○所不爭執；再觀之
    被害人之傷勢甚輕，均係輕微之擦傷，對比被告夫妻二人之傷勢較重，尤其被告
    丙○○已年七旬有餘，傷勢嚴重；復觀之證人陳熊金花證稱「甲○○好像摔角，
    把丙○○摔倒在地」、「好像踢一下」等情（九十二年度偵字第一０一五號卷第
    三十一頁正反面），可見被告夫妻拉扯被害人甲○○並成傷，固有不當；惟被害
    人甲○○毆打被告夫妻尤欠正當性，且其情節非輕。因此，本院認為被告夫妻之
    行為情節輕微，顯可憫恕，依刑法第五十九條之規定減輕其刑仍嫌過重，爰均宣
    告免除其刑，以求衡平。
四、依刑事訴訟法第四百四十九條第一項、第四百五十條第二項、第二百九十九條第
    一項但書、第四百五十四條第二項、第三百條、刑法第二十八條、第五十六條、
    第二百七十七條第一項、第三百零四條第一項、第五十五條、第四十一條第一項
    前段、第六十一條第一款、罰金罰鍰提高標準條例第一條前段、第二條，逕以簡
    易判決處刑如主文。
五、自簡易判決送達之日起十日內，得提起上訴。
中      華      民      國    九十二    年      五      月    三十      日
                                    台灣基隆地方法院基隆簡易庭
                                        法  官  陳  志  祥
右正本證明與原本無異。
如不服本判決，應於判決送達後十日內，向本院提出上訴狀，敘述上訴之理由，上訴
於本院合議庭，並應按他造當事人之人數附具繕本。
中      華      民      國    九十二    年      五      月    三十      日
                                        書記官  盧  鏡  合
附錄論罪法條：
刑法第二百七十七條第一項：
傷害人之身體或健康者，處三年以下有期徒刑，拘役或一千元以下罰金。
刑法第三百零四第一項：
以強暴、脅迫使人行無義務之事或妨害人行使權利者，處三年以下有期徒刑、拘役或
三百元以下罰金。
（罰金已經罰金罰鍰提高標準條例提高為十倍）
附件（影印九十二年度偵字第一０一五號、第一四四五號、第一七一七號聲請書）：


司法院資訊處製作；財團法人民間司法改革基金會備份。
